【裁判字號】    92,簡上,263
【裁判日期】    921225
【裁判案由】    傷害
【裁判全文】
臺灣臺南地方法院刑事判決                        九十二年度簡上字第二六三號
    上  訴  人  甲○○
    即  被  告
右列被告因傷害案件，不服本院九十二年度新簡字第四七二號中華民國九十二年九月
二十四日第一審判決（聲請案號：九十二年度偵字第八六０七號），提起上訴，本院
管轄之第二審合議庭判決如左：
    主  文
上訴駁回。
    事  實
一、甲○○曾於民國八十七年間因妨害風化案件，經台灣高等法院台南分院判處有期
    徒刑一年確定，甫於八十九年六月十一日執行完畢，猶不思悔改，於九十二年三
    月九日晚間十一時許，在臺南縣善化鎮○○路五四三號草魚粥小吃部內，與丁○
    ○及其他友人一同飲酒聊天，席間甲○○與丁○○因細故發生口角，進而互毆，
    甲○○並拿鐵椅砸丁○○，致丁○○受有右側第十一肋骨骨折、腹部鈍傷、臉部
    挫傷併鼻部出血等傷害（甲○○則未受傷）。
二、案經丁○○訴由臺南縣警察局善化分局報請台灣台南地方法院檢察署檢察官偵查
    起訴。
    理  由
一、訊據被告甲○○對於右揭時地與告訴人丁○○在臺南縣善化鎮○○路五四三號草
    魚粥小吃部內喝酒同歡，席間因細故與丁○○發生口角進而互毆之事實，供承不
    諱，核與告訴人丁○○於警訊及本院審理時指訴之情節相符，且告訴人於同日遭
    被告毆傷後，即前往臺灣基督長老教會新樓醫院急診，並有該醫院開立之診斷證
    明書在卷可稽，並經證人乙○○於偵查中供述明確，事證明確，被告有上開傷害
    犯行洵堪認定。
二、原審以上訴人即被告甲○○傷害犯行事證明確，依刑事訴訟法第四百四十九條第
    一項前段、第四百五十四條第二項，刑法第二百七十七條第一項、第四十七條、
    第四十一條第一項前段，罰金罰鍰提高標準條例第一條前段、第二條，並參酌告
    訴人所受之傷勢為右側第十一肋骨骨折、腹部鈍傷、臉部挫傷併鼻部出血等傷害
    ，受傷情節非輕，且可能遺有後遺症，並依刑法第四十七條累犯之規定加重其刑
    等一切情狀，酌情量處被告有期徒刑四月，並諭知如易科罰金，以三百元折算一
    日之折算標準，其認事用法，均無不合，量刑亦屬妥適。被告上訴意旨指摘原判
    決量刑過重，並表示已經與告訴人成立和解，求予撤銷改判或判處緩刑，經查被
    告主張已經與告訴人成立和解，並無提出和解書為證，本院無從審酌被告所辯是
    否屬實，又被告係累犯，依法亦不得宣告緩刑，從而其上訴應認為無理由，應予
    駁回。
三、據上論斷，應依刑事訴訟法四百五十五條之一第一項、第三項、第三百六十八條
    ，判決如主文。
本案經檢察官丙○○到庭執行職務。
中      華      民      國      九十二    年    十二    月    二十五    日
                              臺灣臺南地方法院刑事第十庭
                                  審判長法  官  陳忠鎣
                                        法  官  鍾邦久
                                        法  官  林勝利
右正本證明與原本無異
本件不得上訴
                                        書記官  吳信助
中      華      民      國      九十二    年    十二    月    二十五    日
附錄本案論罪科刑法條：
刑法第二百七十七條第一項
傷害人之身體或健康者，處三年以下有期徒刑、拘役或一千元以下罰金。


司法院資訊處製作；財團法人民間司法改革基金會備份。
